臺灣高等法院刑事判決　　　　　　　　　　　　　　九十一年度上易字第六九六號
　　上　訴　人　臺灣基隆地方法院檢察署檢察官
　　被　　　告　甲○○
右上訴人因被告傷害案件，不服臺灣基隆地方法院九十年度易字第五三六號，中華民
國九十一年一月二十二日第一審判決（起訴案號：臺灣基隆地方法院檢察署九十年度
偵字第二六四九號，同署檢察官併案辦理案號：九十一年偵字第六九三號）提起上訴
，本院判決如左：
    主  文
上訴駁回。
    事  實
一、甲○○與其前夫李俊廷於民國九十年五月二十八日離婚後，於九十年六月十七日
    十四時三十分許，偕同三名姓名、年籍不詳之成年男子同返其所有之基隆市○○
    ○路二之十二號五樓房屋，欲接其子返家。因見李俊廷離婚後竟與乙○○同居於
    上開伊所有之房屋內，心生不滿，遂與李俊廷、乙○○理論。甲○○進入屋內後
    隨即至房間要求乙○○到客廳，乙○○甫至客廳，二人一言不合而生爭執，甲○
    ○竟與其中一名成年男子共同基於傷害之犯意聯絡，先由甲○○趨前抓住乙○○
    頭髮，並徒手毆打乙○○臉部，二人進而互相拉扯，經李俊廷將二人拉開，該名
    男子復以徒手毆打乙○○身體等處，致乙○○受有左臉頰二公分抓痕、左上臂三
    公分抓痕破皮、左手腕二×二公分瘀紫、左上臂近胸側三×０‧五公分抓痕及右
    膝關節處二‧五×二公分瘀紅等多處傷害。
二、案經乙○○訴由台灣基隆地方法院檢察署檢察官偵查起訴，並經同署檢察官移送
    併案辦理。
    理  由
一、訊據被告甲○○坦承於右揭時地與乙○○發生糾紛，但否認有毆打賴女之事實，
    惟查右揭事實，業據被告甲○○於原審審理時坦承不諱（原審九十年十二月四日
    、九十年十二月二十五日訊問筆錄及九十一年一月八日審判筆錄參照），核與被
    害人乙○○於偵查及原審調查中指訴被告如何於上開時地要求其至客廳談事情，
    其走至客廳後，隨即遭被告徒手抓頭髮毆傷臉部，待李俊廷將二人拉開後，與被
    告同至該處之另一名成年男子，接續徒手對其拳打腳踢之情節相符（偵查卷第十
    頁訊問筆錄及原審九十年十月十七日訊問筆錄參照），並經證人李俊廷在偵查中
    證述明確（偵查卷第十一頁背面、第十一頁訊問筆錄參照）。此外，復有行政院
    衛生署基隆醫院驗傷診斷書一紙及告訴人身體受傷之照片六張在卷可參，是依告
    訴人之指訴及上開證人李俊廷之證言、驗傷診斷書、照片等補強證據皆足資證明
    被告於前開在原審之調查、審理中所為之上開任意性自白，應與事實相符，而可
    採信。被告在本院翻供空言否認犯罪，應不實在，不足採信。是本件事證明確，
    被告犯行堪予認定。
二、核被告甲○○於右揭時地徒手傷害被害人乙○○之身體之所為，係犯刑法第二百
    七十七條第一項之傷害罪。被告甲○○與該不詳姓名年籍之成年男子間，就上開
    傷害犯行，有犯意之聯絡及行為之分擔，為共同正犯。
三、原審詳加審認，以被告罪證明確，適用刑法第二十八條、第二百七十七條第一項
    、第四十一條第一項、第七十四條第一款、罰金罰鍰提高標準條例第一條前段、
    第二條規定，並審酌被告前無犯罪紀錄素行尚佳、因知悉被害人與其前夫同居於
    其所有之房屋內，一時衝動始生傷害犯意之動機、告訴人所受之傷害多處、受傷
    程度非鉅、犯罪之手段、但未與告訴人和解賠償及犯罪後之態度等一切情狀，量
    處拘役五十日，並諭知易科罰金之折算標準。又以被告前未曾受有期徒刑以上刑
    之宣告，有台灣基隆地方法院檢察署刑案資料查註紀錄表及被告全國全案紀錄表
    可按，與刑法第七十四條第一款之規定相符，其因一時衝動，始出手傷人，應屬
    偶發犯，且情節尚屬輕微，經此次刑之宣告後，應知所警惕而無再犯之虞，因認
    其前述宣告刑以暫不執行為適當，併予以宣告緩刑二年，用啟自新。經核認事用
    法，尚無違誤，量刑亦稱妥適。檢察官依循告訴人之請求上訴，以原判決量刑過
    輕為由，指摘原判決不當。惟查被告係偶發初犯，因見其前夫離婚後與被害人同
    居伊所有之房屋，一時衝動致生犯罪，且被告離婚後尚有幼子二人待其扶養，原
    審衡酌各情，量處拘役五十日並諭知易科罰金之折算標準，復以被告尚無再犯之
    虞宣告緩刑期間，本院認原審量刑及緩刑之宣告均屬適當，檢察官上訴為無理由
    ，應予駁回。
據上論斷，應依刑事訴訟法第三百六十八條，判決如主文。
本案經檢察官呂丁旺到庭執行職務。
中      華      民      國      九十一    年    三      月    二十九    日
                              台灣高等法院刑事第十庭
                                  審判長法  官  溫  耀  源
         法  官  黃  金  富
                                        法  官  何  菁  莪
右正本證明與原本無異。
不得上訴。
                                        書記官  吳  瑞  英
中      華      民      國       九十一   年    四      月        一    日
附錄：本案論罪科刑法條全文
刑法第二百七十七條
傷害人之身體或健康者，處三年以下有期徒刑、拘役或一千元以下罰金。
犯前項之罪，因而致人於死者，處無期徒刑或七年以上有期徒刑，致重傷者，處三年
以上、十年以下有期徒刑。
